【裁判字號】    97,家抗,19
【裁判日期】    970620
【裁判案由】    確定訴訟費用額
【裁判全文】
臺灣嘉義地方法院民事裁定  97年度家抗字第19號
抗  告  人  丙○○○
相  對  人  甲○○
相  對  人  乙○○
上列當事人間聲請確定訴訟費用額事件，抗告人對於本院於民國
97年5 月13日所為之97年度家聲字第38號裁定提起抗告，本院合
議庭裁定如下：
    主  文
原裁定廢棄。
相對人甲○○、乙○○應負擔之訴訟費用額確定各為新臺幣壹萬
肆仟伍佰捌拾玖元，及均自本裁定送達之翌日起至清償日止，按
週年利率百分之五計算之利息。
抗告費用新台幣壹仟元由相對人平均負擔。
    理  由
一、按法院未於訴訟費用之裁判確定其費用額者，第一審受訴法
    院於該裁判有執行力後，應依聲請以裁定確定之；依民事訴
    訟法第91條第1項確定之訴訟費用額，應於裁定送達之翌日
    起，加給按法定利率計算之利息；當事人分擔訴訟費用者，
    法院為確定費用額之裁判時，除同法92條第2項情形外，應
    視為各當事人應負擔之費用，已就相等之額抵銷，而確定其
    一造應賠償他造之差額，民事訴訟法第91條第1項、第3項、
    第93條分別定有明文。
二、查本件抗告人與相對人間分割遺產事件，經本院94年度家訴
    字第52號判決確定，其第一審訴訟費用由相對人平均負擔三
    分之二，餘由抗告人負擔，業經本院調閱前揭卷宗查明屬實
    。抗告人就其所支出之訴訟費用，應由相對人負擔者，聲請
    原審法院確定訴訟費用額即無不合。經本院調卷審查後，相
    對人應平均負擔抗告人支出之訴訟費用3分之2。
三、抗告意旨略以：抗告人於原審聲請時已表明94年初次繳交之
    裁判費收據已遺失（大約新台幣【以下同】21,000元），並
    請求調閱94年度家訴字第52號卷宗，惟原審調閱卷宗時，並
    未就收案時核定之裁判費、繳納之收據等資料核定，已嚴重
    影響抗告人權益，爰請求廢棄原裁定等語。
四、經查：抗告人於本院94年度家訴字第52號分割遺產訴訟支出
    訴訟費用共計43,768元，即抗告人於94年7月7日繳交裁判費
    33,868元，於96年9月29日再補繳裁判費9,900元，合計
    43,768元之事實，業據本院依職權調閱上開94年度家訴52號
    分割遺產事件卷宗核閱屬實，並有本院自行收納款項統一收
    據二紙附於上開卷宗可按，而依該判決相對人應平均負擔3
    分之2，即相對人每人應負擔訴訟費用為14,589元 (元以下
    四捨五入)，原裁定確定相對人應負擔之訴訟費用額為6,600
    元，容有未洽。抗告意旨指摘原裁定不當，求予廢棄改判，
    為有理由。爰由本院廢棄原裁定，另為核定訴訟費用額如主
    文第2項所示，併依首開法條規定，命相對人負擔法定利息
    。
五、據上論結，本件抗告為有理由，依民事訴訟法第436條之1第
    3項、第492條、第95條、第78條、第85條第1項前段，裁定
    如主文
中    華    民    國    97    年    6     月    20    日
                家事法庭審判長法  官  林世芬
                              法  官  李文輝
                              法  官  涂裕洪
以上正本係照原本作成。
本件不得再抗告。
中    華    民    國    97    年    6     月    20    日
                              書記官  李靜華


司法院資訊處製作；財團法人民間司法改革基金會備份。
